【裁判字號】    95,訴,737
【裁判日期】    950517
【裁判案由】    毒品危害防制條例
【裁判全文】
臺灣彰化地方法院刑事判決               95年度訴字第737號
公  訴  人  臺灣彰化地方法院檢察署檢察官
被      告  甲○○
上列被告因違反毒品危害防制條例案件，經檢察官提起公訴（95
年度毒偵字第1569號），於本院準備程序中，被告就被訴事實為
有罪之陳述，經裁定改行簡式審判程序，本院判決如下：
    主  文
甲○○連續施用第一級毒品，處有期徒刑捌月。
    事  實
一、甲○○前於民國（下同）93年間，因施用毒品案件，經臺灣
    高雄地方法院於93年12月21日，以93年毒聲字第2696號裁定
    送觀察、勒戒後，因認無繼續施用傾向，而於94年3月23日
    釋放，並由臺灣高雄地方法院檢察署檢察官於94年3月28日
    ，以93年度毒偵字第5181號為不起訴處分確定。另於94年間
    ，因違反毒品危害防制條例案件，經臺灣彰化地方法院於94
    年11月17日，以94年度訴字第1648號判決判處有期徒刑6月
    確定（現正執行中）。詎其仍未戒除毒癮，復基於施用第一
    級毒品海洛因之概括犯意，自94年12月24日起至95年2月21
    日止，在彰化縣大城鄉○○村○○路101巷4號住處等地，以
    將第一級毒品海洛因摻水混合並置入針筒後，再持以注射手
    臂之方式，連續施用第一級毒品海洛因多次，平均約2、3天
    施用一次。嗣於94年12月25日下午1時45分許，因甲○○為
    警方列管毒品人口至警局接受定期採尿檢驗，結果呈嗎啡陽
    性反應，始查悉上情。
二、案經彰化縣警察局二林分局報請臺灣彰化地方法院檢察署檢
    察官偵查起訴。
    理  由
一、按除被告所犯為死刑、無期徒刑、最輕本刑為3年以上有期
    徒刑之罪或高等法院管轄第1審案件者外，於前條第1項程序
    進行中，被告先就被訴事實為有罪之陳述時，審判長得告知
    被告簡式審判程序之旨，並聽取當事人、代理人、辯護人及
    輔佐人之意見後，裁定進行簡式審判程序；除簡式審判程序
    及簡易程序案件外，第1審應行合議審判，刑事訴訟法第273
    條之1第1項、第284條之1分別定有明文。本件被告甲○○所
    涉係死刑、無期徒刑、最輕本刑為3年以上有期徒刑之罪或
    高等法院管轄第1審案件以外之罪，並於本院行準備程序時
    就被訴事實為有罪之陳述，本院合議庭依前揭規定，經評議
    結果，裁定改由受命法官獨任行簡式審判程序，先予敘明。
二、上開事實，業據被告甲○○迭於警詢、偵查、本院準備程序
    及審理時坦承不諱，且被告於94年12月25日獲案後，經警採
    集其尿液送驗結果，確呈嗎啡陽性反應，有毒品人口到場採
    尿名冊檢體編號、列管毒品人口尿液檢體採集送驗紀錄表及
    詮昕科技股份有限公司95年1月3日報告編號4Ｃ270007號濫
    用藥物尿液檢驗報告各1件附卷可稽，再參以施用第一級毒
    品海洛因均具有成癮性，被告前又已有施用毒品之犯行，有
    其前案紀錄可憑，且經觀察、勒戒後，仍再次施用毒品，並
    屢為警查獲，被告顯有難以戒斷，且已成癮之情事，故雖被
    告於為警查獲94年12月25日以外之施用毒品犯行未經採尿鑑
    驗，然依前開說明，亦應認被告之自白確與事實相符，洵堪
    採信。再者，被告曾於93年間，因施用毒品案件，經臺灣高
    雄地方法院於93年12月21日，以93年毒聲字第2696號裁定送
    觀察、勒戒後，因認無繼續施用傾向，而於94年3月23日釋
    放等情，亦有臺灣高等法院被告全國前案紀錄表及在監在押
    紀錄表等件附卷可按。被告於觀察、勒戒執行完畢釋放後，
    5年內再犯毒品危害防制條例第10條第1項之罪，本件事證明
    確，被告上開犯行洵堪認定，應依法論科。
三、核被告甲○○所為，係犯毒品危害防制條例第10條第1項之施
    用第一級毒品罪。被告為施用第一級毒品海洛因而持有第一
    級毒品之低度行為，應為施用之高度行為所吸收，不另論罪
    。又被告先後多次施用第一級毒品海洛因之犯行，時間緊接
    ，觸犯構成要件相同之罪名，顯係基於概括犯意為之，應依
    刑法第56條連續犯規定論以一罪，並加重其刑。復查被告係
    自94年12月24日起至95年2月21日止，連續施用第一級毒品
    海洛因多次，而公訴人僅就被告於94年12月24日中午12時許
    ，施用第一級毒品海洛因1次之犯行提起公訴，該未經起訴
    之部分，與檢察官已提起公訴之部分，因被告均係基於概括
    犯意而為之，分別具有連續犯之裁判上一罪關係，其一部起
    訴之效力及於全部，故本院自得併予審究，併此敘明。爰審
    酌被告前有毒品前科，且歷經觀察、勒戒處遇措施，均未能
    知所收斂而遠離毒害，戒毒意志尚非堅定，惟念及被告於犯
    罪後尚能坦承犯行，暨其犯罪之動機、目的、手段、施用毒
    品之期間、次數等一切情狀，量處如主文所示之刑，以示懲
    儆。
四、據上論斷，應依刑事訴訟法第273條之1第1項、第299條第1
    項前段，毒品危害防制條例第10條第1項，刑法第11條前段
    、第56條，判決如主文。
本案經檢察官林士富到庭執行職務。
中    華    民    國    95    年    5     月    17    日
                  臺灣彰化地方法院刑事第二庭
                                法  官  黃齡玉
以上正本證明與原本無異。
如不服本判決，應於判決送達後10日內，向本院提出上訴狀（ 須
附繕本 ）。
中    華    民    國    95    年    5     月    17    日
                                書記官  施嘉玫
毒品危害防制條例第10條第1項
施用第一級毒品者，處 6 月以上 5 年以下有期徒刑。


司法院資訊處製作；財團法人民間司法改革基金會備份。
